【裁判字號】    88,訴,387
【裁判日期】    890127
【裁判案由】    強盜
【裁判全文】
臺灣屏東地方法院刑事判決                          八十八年度訴字第三八七號
    公  訴  人  臺灣屏東地方法院檢察署檢察官
    被      告  戌○○
    選任辯護人  林慶雲
                楊靖儀
                侯勝昌
    被      告  申○○
右被告等因懲治盜匪條例等案件，經檢察官提起公訴（起訴案號：台灣屏東地方法院
檢察署八十八年度偵字第三五六三號、移送併辦案號：台灣高雄地方法院檢察署八十
八年度偵字第二一七０一號、台灣屏東地方法院檢察署八十八年度偵字第六二二０號
、第四八四九號）本院判決如左：
  主  文
戌○○共同連續意圖為自己不法所有，以強暴致使不能抗拒而取他人之物，處有期徒
刑拾肆年陸月，褫奪公權拾年，並應於刑之執行完畢或赦免後，令入勞動場所強制工
作，期間為參年。
申○○被訴強盜部分公訴不受理。
  事  實
戌○○各與申○○、寅○○、卯○○、癸○○等人，共同基於為自己不法所有之概括
犯意，於如附表所示之時間、地點，各持如附表所示之申○○所有，德國ＡＲＭＩＮ
ＵＳ廠製造，ＨＷ５型零點二二吋，具殺傷力之制式轉輪手槍一支、子彈四十八顆，
及開山刀、西瓜刀等物，使如附表所示之被害人等不能抗拒而取其所有如附表所示之
物，嗣於民國（下同）八十八年五月十八日下午十時十分許，經警在戌○○位於屏東
縣萬丹鄉○○村○○路四十一之十六號租住處逮獲，並扣得戌○○等持以強盜所用之
西瓜刀三把及強盜所得之手錶七只（其中二只已由被害人領回），但因警方僅知戌○
○等強盜集團可能涉及多起強盜案件，並不確知該集團之成員各犯何處之何件強盜犯
行，乃於警訊中，由戌○○自行供述其強盜如附表所示第一、二項之地點與被害人，
並帶同警方前往該二處所指認，而為自首，嗣再經同案被告卯○○之供述，起出申○
○所有，德國ＡＲＭＩＮＵＳ廠製造，ＨＷ５型零點二二吋，具殺傷力之制式轉輪手
槍一支、子彈四十八顆。案經屏東縣警察局移送臺灣屏東地方法院檢察署檢察官偵查
起訴及移送併辦。
  理  由
甲、被告戌○○部分：
一、訊據被告戌○○固坦承附表第一、二項之犯行，惟矢口否認附表中之其餘犯行。
    按「共同被告不利於己之陳述，亦為證據之一種，若其所涉之訴訟客體有數種以
    上，其裁判之對象既非同一，則其所述是否與事實相符，得否採為其他共同被告
    犯罪之證據，仍應分別予以判斷，非可籠統為同一之觀察。因是，倘其中之一部
    分為真實時，應得採為裁判之基礎，非謂其中有一部分與事實不符，即認全部均
    屬無可採取」，最高法院著有七十三年台上字第五八七四號判例可查，先予敘明
    。經查：
（一）被告所為附表第一、二項之犯行，除經被告戌○○先後於警、偵訊及本院審理
      中自白外，核與被害人天○○、宙○○、巳○○於警、偵訊中指述被害情節相
      符，並與證人即被告之同居女友黃雅雲及同案被告申○○之妻蔡馥后於警偵訊
      中所述情節大致相符，此外並有扣案手錶五只及被害人張志平及被害人之梁國
      棟之父梁小奶出具之贓物保領結書各一紙足資佐証，足認扣案之手錶確為被告
      等人強盜所得之物，被告之自白與事實相符，此部分犯行足堪認定。
（二）被告所為附表第三項之犯行，業經同案被告寅○○於警、偵訊及本院審理中供
      陳綦詳，並當庭指認被告戌○○即為與其一同犯案之一人，核與被害人亥○○
      、丑○○、Ｂ○○於警、偵訊中所述被害情節相符，訊據被告戌○○亦陳稱與
      寅○○相識，素無怨隙，衡情寅○○應無誣陷被告戌○○之必要，且寅○○於
      本院審理中，對於警察移送之犯罪情節，並非全然否認或承認，而係對於各單
      一案件表示是否為其所為，及與何人所犯，倘寅○○果有意陷被告戌○○於罪
      ，當不必對警方所移送之各個案件，詳向本院陳述經過，並有為被告戌○○澄
      清者（如八十八年四月二十七日高雄市左營區○○○路唻唻串燒店被強盜案，
      移送意旨認係被告戌○○與申○○所犯，寅○○即表示為其與宋元程所為），
      顯見寅○○並無誣陷被告戌○○之情事，其指述應堪採信，被告所辯即難採信
      ，其此部分犯行亦應堪認定。
（三）被告所為附表第四項、第五項、第六項、第七項之犯行，均業經同案被告卯○
      ○、癸○○先後分別於警、偵訊、台灣高雄地方法院八十八年度訴字第一二八
      六號案件及本院審理中陳述明確，且互核一致，而其二人並均與被告戌○○相
      識，且無怨隙，此經其二人與被告戌○○當庭陳明，衡情癸○○、卯○○當無
      刻意為不實證詞以自陷於罪，並誣陷被告戌○○之必要，又癸○○、卯○○所
      述犯罪情節，核與被害人Ａ○○、午○○、丙○○、宇○○（以上為第四項犯
      罪之被害人）、Ｃ○○（為第五項犯罪之被害人）、辛○○（為第六項犯罪之
      被害人）、洪清輝（為第七項犯罪之被害人）等於警訊中所述犯罪情節相符。
      此外，並有前開轉輪手槍一支、子彈四十八顆，及西瓜刀三支等物扣案，訊據
      被告戌○○及寅○○、卯○○、癸○○等人均供承該扣案之槍、彈、刀均為其
      犯上開強盜案所用之物，而該扣案槍、彈經送請內政部刑事警察局鑑定結果，
      認扣案手槍為德國ＡＲＭＩＮＵＳ廠製造，ＨＷ５型零點二二吋之制式轉輪手
      槍一支，且該扣案之該手槍及子彈四十八顆均具殺傷力，此有該局八十八年五
      月十七日刑鑑字第四四四四一號鑑定通知書附卷可稽，被告犯行，應堪認定。
二、核被告戌○○所為，係犯懲治盜匪條例第五條第一項第一款之盜匪罪、槍砲彈藥
    刀械管制條例七條第四項之未經許可持有制式手槍罪、同法第十二條四項之未經
    許可持有子彈罪，被告與申○○、癸○○、卯○○、寅○○等人，各對如附表所
    示各次犯罪行為，有犯意之連絡與行為分擔，均為共同正犯；被告與申○○等人
    所為如附表所示之多次強盜犯行，其犯罪時間緊接，手段相同，犯罪為構成要件
    相同之罪，顯係基於概括犯意所為，應依連續犯之規定以一罪論，並加重其刑；
    又被告以一行為犯上開未經許可持有槍、彈罪，為想像競合犯，應從一重之持有
    制式手槍罪處斷，公訴意旨認係牽連犯，尚有未洽；又被告持槍、彈以強盜，其
    持有槍彈行為與連續盜匪行為間，有方法結果之牽連關係，應從一重之連續盜匪
    罪處斷；又被告係於承辦警員因至其與同案被告申○○之租屋處搜索，並欲逮捕
    申○○時，因在其二人租屋處，申○○之房中，查獲強盜所得之贓物及犯案用之
    西瓜刀等物，遂將被告戌○○一併帶回警局偵訊，然於警員帶回被告戌○○時，
    僅知戌○○亦為申○○強盜集團之一員，但並不知被告戌○○確涉犯何件強盜案
    件，係於被告戌○○在警訊中，主動供述其與申○○共犯如附表一、二項所示之
    強盜案件，並帶同警員至該處地點後，警員始確知被告戌○○涉及該二件強盜案
    件，此經被告戌○○供陳明確，核與證人即承辦警員未○○於本院審理中（八十
    八年七月二十九日）所證述情節相符，是警員既於逮捕被告戌○○時，並不確知
    其犯案之時間、地點及被害人等情節，即對犯罪實尚未知悉，被告戌○○主動供
    述該部分犯罪事實，應堪認已為自首，應依刑法第六十二條前段之規定，減輕其
    刑，並先加後減之。審酌被告並無前科，此有其前科表足稽、犯罪之動機、目的
    、以與申○○等人組成強盜集團，分持手槍、刀械等物，於夜間侵入他人住處、
    檳榔攤或其他類似之處所強盜為犯罪手段，行為乖張、除生危害於他人之身體、
    生命、財產及自由外，更嚴重影響社會大眾之安全，然並未傷及被害人之生命或
    致被害人重傷暨犯後僅坦承部分犯行等一切情狀，就上開犯行量處如主文所示之
    刑，以示懲儆。又被告戌○○犯槍砲彈藥刀械管制條例第七條第四項之罪，已如
    前述，且其與申○○等人之強盜行為次數甚多，並有集團之性質，素行不良，有
    令入勞動場所強制工作以矯正之必要，爰併依同條例第十九條第一項之規定，宣
    告應於刑之執行完畢或赦免後，令入勞動場所強制工作，期間為三年；再依被告
    犯罪之性質，本院認有必要，爰併予宣告褫奪公權十年。至扣案之手槍一支、子
    彈四十八顆及西瓜刀三把，固分別為違禁物及被告所有，且供犯罪所用之物，惟
    因同案被告申○○現仍因本案通緝中，且申○○涉嫌重大，上開扣案之物尚得作
    為申○○所犯案件之證物，爰均不併予宣告沒收，附此敘明。至被告因盜匪所得
    之金錢均已花用殆盡，此經被告當庭陳明，而強盜所得之其他如手錶等財物，均
    未為本案被害人所指認，且本案之涉案人尚有卯○○、寅○○、癸○○等多人，
    是該扣案之財物均無從認定為本案被害人所有，爰均不併依懲治盜匪條例第七條
    第一項規定諭知發還被害人，附予陳明。
三、至移送併辦意旨（台灣屏東地方法院檢察署八十八年度偵字第六二二０號、第四
    七四三號、第四八四九號、台灣高雄地方法院檢察署八十八年度偵字第二一七０
    一號）另認被告戌○○各與申○○、寅○○、癸○○、卯○○等人，共同基於為
    自己不法所有之概括犯意，於右揭時地，分持手槍及西瓜刀等物，使右揭被害人
    等不能抗拒，而取被害人等之財物，因認被告與申○○等人另涉有盜匪犯嫌：
（一）八十八年四月二十七日凌晨一時許，在高雄市左營區○○○路一二０五號之二
      唻唻串燒店，被告戌○○與申○○分持手槍與刀，強盜蔡樹寶等人之現金五萬
      五千二百元及項鍊、戒指等財物。
（二）八十八年四月二十四日二十一時五十分許，在高雄縣大寮鄉○○路與內坑路口
      之鷹王檳榔攤內，由被告戌○○與，寅○○、申○○等人各持手槍及西瓜刀，
      強盜被害人酉○○○等人之現金二萬元及金項鍊等財物。
（三）八十八年四月十九日凌晨三時三十分許，在屏東縣林邊鄉○○村○○路一二六
      號，與癸○○分持手槍及刀，強盜吳景順等人之財物現金約九萬元及手錶二只
      。
（四）八十八年五月六日二十二時許，在屏東縣新園鄉○○村○○路一五一巷七號，
      與寅○○、癸○○分持手槍、西瓜刀，強盜陳香林等之人財物現金三萬八千七
      百元、金項鍊二條及金戒指一只。
（五）八十八年五月下旬，與寅○○、申○○，先後在高雄縣大寮鄉○○路、屏東縣
      東港鎮、高雄縣大寮鄉之四處民宅，強盜他人之財物各一次。
（六）八十八年四月間，與申○○、卯○○，在高雄縣大寮鄉○○路九三九號美君檳
      榔攤，分持手槍及西瓜刀，強盜己○○等人之財物二千元及行動電話一具。
四、按犯罪事實應依證據認定之，無證據不得推定其犯罪事實，刑事訴訟法第一百五
    十四條定有明文。再者，認定不利於被告之事實，須依積極證據，茍積極證據不
    足為被告不利事實之認定時，即應為有利於被告之認定，更不必有何有利之證據
    ；又，認定犯罪事實所憑之證據，雖不以直接證據為限，間接證據亦包括在內；
    然而無論為直接證據或間接證據，其為訴訟上之證明，須於通常一般人均不致有
    所懷疑，而得以確信其為真實之程度者，始得據為有罪之認定；被告之自白，雖
    為證據之一種，但必與事實相符者為限，若其自白顯有疑義，而審理事實之法院
    ，就其職權調查之所得，乃未能證明其自白確與事實相符者，自不得據為認定犯
    罪事實唯一之基礎，此有最高法院三十年上字第八一六號、七十六年臺上字第四
    九八六號、十八年上字第一０八七號刑事判例可資參照。
五、本件公訴人認被告涉有前開盜匪之犯行，無非以被害人等於警局之指述及同案共
    犯癸○○、卯○○、寅○○先後於警、偵訊中之指述及被告於警訊中之自白等為
    據。惟訊之被告則堅詞否認有公訴人所指之前開犯行。
六、經查：
（一）前開移送併辦意旨第一項部分：被害人蔡樹寶、林文進、黃威福等於警訊中固
      當場指認被告戌○○即為當日前往強盜二人中之一，然被害人等於警訊中亦陳
      稱，行強之人於強盜時，均戴口罩，而被害人等於警局指認被告時，亦由被告
      著口罩供被害人等指認，此亦經承辦警員邱志勝、梁政邦等於本院審理中結證
      屬實，是被害人等既係於夜間被他人持槍、刀強盜，又行搶之人並均戴有口罩
      ，被害人等於如此緊急之情況下是否能記憶行搶人之容貌，已非無疑，再被害
      人等於警局中指認被告時，被告亦著口罩，則被害人是能以此方式指認行搶之
      人，顯非無疑；再被告固於警訊中自白此部分犯行，有警訊筆錄足稽，然訊據
      被告則辯稱係因遭訊問警員以言詞脅迫後所為之陳述，且經訊諸承辦警員邱志
      勝、梁政邦亦證稱，於警訊時確未錄音，且無何急迫之情事，是被告之上開自
      白之任意性即乏佐證，揆諸刑事訴訟法第一百條之一之規定，被告上開自白即
      不具證據能力，無從為認定其犯行之依據；另，經本院訊問同案被告寅○○亦
      陳稱，該件強盜案為其與宋元程所為，衡情寅○○既已當庭指述被告戌○○與
      其所共犯之其他強盜犯行，當無再刻意迴護戌○○而自陷於罪之必要，其詞即
      非不可信。
（二）前開移送併辦意旨第二項部分：被害人酉○○○固於警訊中指認被告戌○○、
      寅○○、申○○等人之照片即為當日前往強盜三人，然被害人於警訊中亦陳稱
      ，行強之人於強盜時，均戴口罩，而被害人於警局指認時，亦僅由承辦警員提
      供被告等之口卡供被害人指認，是被害人等既係於夜間被他人持槍、刀強盜，
      又行搶之人並均戴有口罩，被害人等於如此緊急之情況下是否能記憶行搶人之
      容貌，再於口卡之黑白照片中指認被告，顯非無疑；再本案經本院訊問同案被
      告寅○○亦供稱，該案係其與宋元程所共犯，則寅○○既已當庭指述被告戌○
      ○與其所共犯之其他強盜犯行，已如前述，衡情當無再刻意迴護戌○○而自陷
      於罪之必要，其詞即非不可採。
（三）前開移送併辦意旨第四項部分：被害人吳景達、吳景順、吳景香、吳玉固於警
      、偵訊中分別指認被告癸○○、寅○○為強盜之人，有警（八十八年五月十七
      日）、偵（八十八年七月三十日）訊筆錄足稽，然並未指認被告戌○○為強盜
      之人，且經本院訊諸癸○○、寅○○均陳稱並未與被告戌○○共犯本案，再經
      本院訊問證人即承辦警員楊誌良亦證稱，並未查獲被告戌○○涉犯本案之積極
      證據，是被告此部分犯行即無從認定。
（四）前開移送併辦意旨第五項部分：被害人陳香林、王智榮、李梅福、徐才法、王
      妹玉、梁國棟及張志平固於警訊中指認被告癸○○、卯○○為當時強盜之人，
      並於扣案證物中，指認其中二只手錶分別為張志平、梁國棟於當時遭搶之物，
      但並未指認被告戌○○為強盜之人，且經訊諸卯○○、癸○○均供稱未曾與被
      告戌○○共犯本案，而癸○○、卯○○已先後分別於本院及其二人所涉強盜案
      件於台灣高雄地方法院上開案件審理中，供陳曾與被告戌○○共犯前開強盜案
      件，且為被告戌○○所否認，衡情癸○○、卯○○當無就此部分再為被告戌○
      ○迴護之必要，其二人所述，應堪採信；至被害人梁國棟之父梁小奶及張志平
      雖於扣案證物中，指認其中二只手錶為梁國棟及張志平所遭搶之物，然含該二
      只手錶在內之七只手錶，係於同案被告申○○房中所查獲，此經被告戌○○多
      次陳明，並有搜索扣押筆錄可稽，且被告戌○○及寅○○、卯○○、癸○○等
      人亦多次陳明，渠等強盜所得之財物，除現金隨即瓜分花用外，其餘財物均交
      予申○○變賣，則以申○○強盜集團人數之眾，自難僅以該二只手錶係於被告
      戌○○住處所查獲，即認為告其強盜所得。
（五）前開移送併辦意旨第六項部分：經查移送意旨所以認定被告戌○○此部分犯嫌
      ，無非係以被告寅○○於八十八年七月六日偵查中之指述為據，然寅○○於偵
      查中並未陳明係於何確定時間、日期或對何人行搶，又經本院訊諸寅○○，則
      改稱並未與被告戌○○犯此部分案件，並稱因行搶多次，故對多數案件，已無
      法記憶係何時或與何人所犯，且其此部分供述並查無被害人報案記錄，其此部
      分自白即顯有瑕疵，而難採為認定被告戌○○犯罪之證據。
（六）前開移送併辦意旨第七項部分：高雄縣警察局林園分局移送意旨固認此部份犯
      行為被告戌○○與申○○、卯○○所為，然查被害人己○○僅於警訊中當場指
      認卯○○，此有其警訊筆錄可稽，並經證人即承辦警員伍榮昌於台灣高雄地方
      法院八十八年度訴字第一二八六號案件審理中結證明確，而經卯○○於本案及
      台灣高雄地方法院上開案件審理中，均一再陳明未與被告戌○○共犯本案，再
      徵諸卯○○已於本院審理中供承與被告戌○○共犯前開案件，並為被告戌○○
      所否認，衡情卯○○當無再刻意迴護被告戌○○之必要，則被告戌○○是否有
      為此部分犯行，即非無疑。
七、是公訴人認定被告戌○○此部分犯嫌所憑之證據，即未達通常一般人均不致有所
    懷疑，而得以確信其為真實之程度，此外復查無其他積極證據足認被告有為前開
    強盜犯行，然因移送意旨認此部分與前開有罪部分有連續犯之裁判上一罪之關係
    ，爰不另為無罪之諭知。
乙、被告申○○部分：
一、公訴意旨認：申○○如附表第一、二項所示，與戌○○、寅○○等人，共同基於
    為自己不法所有之概括犯意，於如附表第一、二項所示之時間、地點，各持如附
    表所示之申○○所有，德國ＡＲＭＩＮＵＳ廠製造，ＨＷ５型零點二二吋，具殺
    傷力之制式轉輪手槍一支、子彈數十顆，及開山刀、西瓜刀等物，使如附表第一
    、二項所示之被害人等不能抗拒而取其所有之如附表所示之物，嗣於民國（下同
    ）八十八年五月十八日下午十時十分許，經警在戌○○位於屏東縣萬丹鄉○○村
    ○○路四十一十六號租住處逮獲，並扣得戌○○等持以強盜所用之西瓜刀三把及
    強盜所得之手錶七只（其中二只已由被害人領回），因認被告申○○涉有盜匪犯
    嫌。
二、按同一案件繫屬於有管轄權之數法院者，由繫屬在先之法院審判之；又依第八條
    之規定不得為審判者，應諭知不受理之判決，刑事訴訟法第八條第三百零三條第
    二款定有明文。
三、查本件被告申○○前被訴盜匪罪嫌，業經臺灣高雄地方法院檢察署檢察官於八十
    八年七月七日提起公訴，並由台灣高雄地方法院以八十八年訴字第一二八六號案
    件審理中，此有該案件審理卷影本可稽；本件被告申○○前開被訴之盜匪罪與上
    開起訴部份，手法相同，反覆為之，顯係基於概括犯意，為連續犯，屬裁判上一
    罪，已如前述，公訴人於八十八年七月十三日，就與上開犯罪事實為同一之案件
    ，向本院重行起訴，於同年七月十六日始繫屬本院，揆諸前揭說明，爰不經言詞
    辯論，逕為諭知不受理之判決。
據上論斷，應依刑事訴訟法第二百九十九條第一項前段、第三百零三條第二款、第三
百零七條，懲治盜匪條例第五條第一項第一款、第八條，槍砲彈藥刀械管制條例第七
條第四項、第十二條第四項、第十九條第一項，刑法第十一條、第二十八條、第五十
五條、第五十六條、第六十二條前段、第三十七條第二項，判決如主文。
本案經檢察官羅森德到庭執行職務。
中      華      民      國      八十九      年      一     月  二十七  日
                                      臺灣屏東地方法院刑事第一庭
                                          法  官    莊鎮遠
右正本證明與原本無異。
對於本判決如有不服應於收受送達後十日內向本院提出上訴書狀上訴於台灣高等法院
高雄分院並按他造當事人之人數附具繕本。
                                          書記官    吳光璵
中      華      民      國      八十九       年      一    月   二十七  日
附錄本案論罪科刑法條全文：
懲治盜匪條例第五條第一項第一款
有左列行為之一者，處無期徒刑或七年以上有期徒刑：
  一、意圖為自己或第三人不法所有，以強暴、脅迫、藥劑、催眠術或他法致使不能
      抗拒而取他人之物或使其交付者。
槍砲彈藥刀械管制條例第七條第四項
未經許可，持有、寄藏或意圖販賣而陳列第一項所列槍砲、彈藥者，處五年以上有期
徒，併科新台幣一千萬元以下罰金。
槍砲彈藥刀械管制條例第十二條
未經許可，製造、販賣或運輸子彈者，處一年以上七年以下有期徒刑，併科新台幣?
  五百萬元以下罰金。
未經許可，轉讓、出租或出借子彈者，處六月以下五年以下有期徒刑，併科新台幣?
  三百萬元以下罰金。
意圖供自己或他人犯罪之用，而犯前二項之罪者，處三年以上十年以下有期徒刑，?
  併科新台幣七百萬元以下罰金。
未經許可，持有、寄藏或意圖販賣而陳列子彈者，處五年以下有期徒刑，併科新台?
  幣三百萬元以下罰金。
第一項至第三項之未遂犯罰之。
附表：
┌──┬───────┬────┬───────┬────────────
│項次│時間及地點    │共犯成員│ 犯罪手段     │犯罪所得及被害人
├──┼───────┼────┼───────┼────────────
│一  │８８．４．１０│戌○○、│戌○○持手槍、│新台幣六萬元
│    │１時許在高雄市│申○○、│寅○○持手槍、│被害人：天○○、羅時亮、
│    │小港區○○路四│        │              │宙○○、張文欽、周新展
│    │六０巷二十一號│寅○○  │申○○持西瓜刀│
├──┼───────┼────┼───────┼────────────
│二  │８８．４．１７│戌○○、│戌○○持手槍、│新台幣十五萬三千元、
│    │１時３０分許  │申○○  │申○○持西瓜刀│金項鍊二條
│    │在屏東縣新園鄉│        │              │被害人：辰○○、巳○○、
│    │共和村光復路五│        │              │甲○○、壬○○、乙○○
│    │十六號        │        │              │
├──┼───────┼────┼───────┼────────────
│三  │８８．４．１３│戌○○、│寅○○、戌○○│新台幣一萬五千元
│    │２３時許在屏東│申○○、│各持一把西瓜刀│被害人：亥○○、Ｂ○○、
│    │縣東港鎮新生三│寅○○  │              │、地○○、丑○○
│    │路一七八號    │        │              │
├──┼───────┼────┼───────┼────────────
│四  │８８．５．６日│戌○○、│卯○○持手槍、│新台幣八萬元、
│    │２３時許在高雄│申○○、│癸○○持番刀、│女用手錶一只
│    │縣大寮鄉拷內坑│        │              │被害人：Ａ○○、午○○、
│    │村仁德路與拷潭│癸○○、│申○○持西瓜刀│杜宗賢、宇○○、丙○○
│    │路口之貨櫃屋  │        │              │
│    │              │卯○○  │、戌○○於汽車│
│    │              │        │上接應        │
├──┼───────┼────┼───────┼────────────
│五  │８８．５．９日│戌○○、│卯○○持手槍、│新台幣二萬元、
│    │２２時許在高雄│申○○、│癸○○持番刀、│勞力士手錶一只
│    │縣鳳山市五甲二│癸○○、│申○○持西瓜刀│被害人：Ｃ○○、子○○、
│    │              │        │              │玄○、黃○○、庚○○
│    │路臨一巷十三之│卯○○  │、戌○○於汽車│
│    │二號冷凍行    │        │上接應        │
├──┼───────┼────┼───────┼────────────
│六  │同右日在同路上│同右四人│癸○○、申○○│新台幣一萬餘元
│    │十三之四號之神│        │各持番刀與西  │被害人：辛○○、楊忠泰、
│    │壇            │        │瓜刀一把      │丁○○、吳金發、戊○○
├──┼───────┼────┼───────┼────────────
│七  │８８．５．９日│戌○○、│卯○○持槍、  │新台幣九萬六千元、
│    │二十三時許在高│申○○、│申○○持開山刀│手錶二只、
│    │雄市小港區高鳳│卯○○  │ 、戌○○持西 │行動電話一只、
│    │路曉萍檳榔攤  │        │ 瓜刀         │金項鍊一條
│    │              │        │              │被害人：黃春生、簡瑞彬、
│    │              │        │              │洪清輝
└──┴───────┴────┴───────┴────────────


司法院資訊處製作；財團法人民間司法改革基金會備份。
